【裁判字號】    90,易,694
【裁判日期】    900619
【裁判案由】    竊盜等
【裁判全文】
臺灣桃園地方法院刑事判決                            九十年度易字第六九四號
    公  訴  人  臺灣桃園地方法院檢察署檢察官
    被      告  己○○
右列被告因竊盜等案件，經檢察官提起公訴（八十九年度偵字第一八九三四號），本
院判決如左︰
    主    文
己○○連續竊盜，累犯，處有期徒刑捌月。又共同偽造公印文，足以生損害於公眾及
他人，累犯，處有期徒刑參月。扣案之偽造「丁○○」年籍之身分證（含其上己○○
相片壹紙及「內政部印」公印文壹枚）壹枚沒收。應執行有期徒刑拾月，扣案之偽造
「丁○○」年籍之身分證（含其上己○○相片壹紙及「內政部印」公印文壹枚）壹枚
沒收。
    事    實
一、己○○曾於民國八十四年、八十六年間，分別犯傷害罪及竊盜罪，各經臺灣臺北
    地方法院及臺灣高等法院臺中高分院以八十四年重訴字第二九號及八十七年上易
    字第六四七號判處有期徒刑八月、七月確定，並分別於八十四年十二月二十七日
    、八十八年九月四日執行完畢。詎猶不知悔改，（一）因即將入獄執行另案竊盜
    案件，家裡缺生活費，竟基於意圖為自己不法所有之概括犯意，於八十九年十月
    、十一月間，連續於附表所示之時、地，以附表所示之犯罪方式，竊取如附表所
    示之財物，得手後即將竊得之行動電話手機及現金供己備用；其餘證件物品，則
    沿路找草叢丟棄。（二）己○○復因另案遭通緝中，為隱匿身分，遂與不詳年籍
    姓名綽號「建宏」之成年男子，共同基於偽造公印文、身分證之犯意聯絡及行使
    偽造身分證之單獨犯意，由己○○於八十九年十一月五日，在花蓮市○○路的麥
    當勞速食店外（起訴書載為不詳地點），由己○○本人將其照片二張，暨新臺幣
    （下同）三萬元交給「建宏」，再由「建宏」自覓管道，偽造「丁○○」年籍資
    料，惟貼有己○○之上開照片，並偽造「內政部印」之公印文乙枚，而偽造「丁○○」名義之身分證乙枚，並於同年月十四日於前址將前開偽造身分證交予己○○持有，足生損害於內政部、戶政機關對戶籍管理之正確性及丁○○本人。嗣於
    八十九年十二月六日下午四時許，己○○在桃園縣八德市○○路與大同路口經警
    認行蹤可疑攔車臨檢時，逕持前開偽造之「丁○○」名義身分證交予值勤員警章
    克強供查驗身分而行使，足生損害於戶政機關對戶籍管理、內政部核發身分證之
    正確性、司法偵查工作之正確性及丁○○本人。經警當場識破其持用偽造身分證
    而得知其真實身分後，因查獲當時附近曾發生多起機車搶奪案件，警員章克強即
    隨同己○○至其當時位於桃園縣桃園市○○○街三十二巷五號一樓住處房間內搜
    索，發現如附表所示未經持有人報警失竊之行動電話手機七支，己○○即於偵查
    機關尚不知有前開犯罪及孰為犯罪嫌疑人時，主動向警員章克強表示右揭行動電
    話手機為其所竊，而自首竊盜行為接受裁判，始悉上情。
二、案經己○○自首及桃園縣警察局八德分局報告臺灣桃園地方法院檢察署檢察官偵
    查起訴。
    理    由
一、右揭犯罪事實，（一）就連續竊盜部分，迭據被告己○○於警訊、偵查及本院調
    查、審理時均供承不諱，核與被害人辛○○、庚○○、戊○○於警訊時及證人丙○○、乙○○、甲○○○於警訊及本院九十年五月二日調查時證稱失竊情節及遭
    竊物品等情相符（偵查卷第六十八頁、第七十二頁、第六十四頁、第六十六頁、
    第七十頁、第十五頁至十六頁，本院訊問筆錄參照），復有甲○○○、戊○○、
    丙○○、辛○○、乙○○、庚○○出具之贓物領據共七紙在卷可按（附於偵查卷
    第二十一頁、第六十五頁、第六十七頁、第六十九頁、第七十一頁、第七十三頁
    可參），此外，並有不知何人所有，品牌Ｐａｎａｓｏｎｉｃ、型式ＧＤ９０、
    序號000000000000000號行動電話手機一支扣案足資佐證，本件
    竊盜部分事證明確，被告涉犯連續竊盜犯行足堪認定。（二）就共同偽造公印文
    及身分證，並由被告單獨持以行使部分，除據被告於警訊及本院九十年五月二日
    調查時及審理時均供承不諱，核與被害人即遭冒用名義人丁○○於警訊時陳稱情
    節相符（偵查卷第十三頁至第十四頁參照），另經檢察官將扣案被告所持用之身
    分證送內政部警政署刑事警察局鑑識，鑑識結果認扣案丁○○身分證背面螢光暗
    記及水印均與身分證樣本背面螢光暗記及水印不相符，該身分證判係偽造，此有
    該局九十年一月二日刑鑑字第２０３７７９鑑驗通知書附於偵查卷第五十六頁可
    按，此外，並有前開經偽造之丁○○身分證扣案可資佐證，本件被告共同偽造公
    印文、身分證並單獨持以行使部分事證明確，被告涉犯行使偽造身分證犯行應可
    認定。
二、查被告己○○連續竊取如附表所示之財物，且於與「建宏」共同偽造公印文及表
    徵身分之身分證後，復持以向警員行使以供查驗身分，核被告所為，係犯刑法第
    三百二十條第一項之竊盜罪及刑法第二百十六條、第二百十二條之行使偽造身分
    證罪、第二百十八條第一項之偽造公印文罪。按刑法第三百二十一條第一項第三
    款之攜帶兇器竊盜罪，係以行為人攜帶兇器竊盜為其加重條件，此所謂兇器，其
    種類雖無限制，惟仍須屬客觀上足對人之生命、身體、安全構成威脅，具有危險
    性之兇器始屬之；本件被告所為如附表編號四所示竊盜，被害人乙○○雖證稱其
    所有之機車鎖曾遭破壞，惟查被告所持用以破壞行竊之工具既未扣案，本院自無
    從認定該把工具於客觀上是否足對人之生命、身體、安全構成威脅，尚難逕認被
    告涉犯刑法第三百二十一條第一項第三款之攜帶兇器竊盜罪。公訴人對被告偽造
    公印文部分，於起訴書漏載起訴法條，惟已於起訴事實欄載明該犯罪事實（包含
    於偽造身分證內），本院自應予以審理，合先敘明。次被告與綽號「建宏」之成
    年男子間，由被告提供金錢及所需照片，而由「建宏」以不詳管道完成偽造公印
    文、身分證，其等就偽造公印文罪之犯行，顯有犯意聯絡，行為分擔，應論以共
    同正犯。又被告偽造上開「丁○○」名義身分證之低度行為，為其持以行使上開
    偽造「丁○○」名義身分證之高度行為所吸收。再被告所犯偽造公印文罪部分及
    行使偽造特種文書身分證罪二罪間，有方法、結果之牽連關係，為牽連犯，應依
    刑法第五十五條規定，從一重之偽造公印文罪處斷。另被告所犯上開竊盜及偽造
    公印文二罪間，犯意各別，罪名不同，顯係另行起意犯之，應予分論併罰。復被
    告先後七次竊盜犯行，時間緊接，方法相同，觸犯構成要件相同之罪，顯係基於
    概括犯意為之，為連續犯，應依刑法第五十六條規定，以一罪論，並加重其刑。
    再被告曾犯如事實欄所載犯罪科刑執行情形，此有臺灣高等法院被告全國前案紀
    錄表、臺灣桃園地方法院檢察署刑案資料查註紀錄表存卷可按，於五年內再犯本
    件有期徒刑以上之罪，為累犯，應依刑法第四十七條規定，加重其刑。末其於偵
    查機關尚不知本件竊盜犯行及犯人前，於警員到場搜索時主動表示前揭附表所示
    之七支行動電話手機為其所竊，業據證人即警員章克強於本院九十年四月二十七
    日調查時證述：「因為被告是竊盜通緝犯，且我們的轄區發生許多機車搶奪案件
，據被害人指述的涉嫌人身材與被告極為相似，我們才到被告住處搜索，我們在
    被告房間牆角的一個包裝袋內發現起訴書所示的起獲物品行動電話有七支，當時
    被告就說這些電話是他所竊，‧‧‧，，而該七位原手機持有人均未報警通知失
    竊，我們之前並不知道有如起訴書附表所示的竊盜案件發生。」綦詳（當日筆錄
    參照），且被告復於事後接受本院之審理，已符合刑法第六十二條前條自首規定
    之要件，應依該規定減輕其刑，並先遞加重後減輕。爰審酌被告不思以正當途徑
    賺錢，且僅為逃避司法機關查緝，即不惜涉犯上開數罪，惟念其犯罪時未持工具
    ，而所竊得之財物價值尚非鉅，事後並坦承犯行，犯後態度良好等一切情狀，各
    量處如主文所示之刑，並定其應執行之刑。
三、扣案之偽造身分證乙枚（含其上被告照片乙張及「內政部印」公印文乙枚），係
    被告所有，且係因犯罪所得之物，業據其供承在卷，爰依刑法第三十八條第一項
    第三款規定，宣告沒收之。
據上論斷，應依刑事訴訟法第二百九十九條第一項前段，刑法第二十八條、第五十六
條、第三百二十條第一項、第二百十八條第一項、第二百十六條、第二百十二條、第
五十五條、第五十一條第五款、第四十七條、第六十二條前段、第三十八條第一項第
三款，罰金罰鍰提高標準條例第一條前段，判決如主文。
本案經檢察官鄭重文到庭執行職務。
中      華      民      國    九十    年        六      月     十九     日
                              臺灣桃園地方法院刑事第六庭
                                  審判長法  官  孫 惠 琳
                                        法  官  林 春 鈴
                                        法  官  簡 婉 倫
右正本證明與原本無異。
如不服本判決，應於判決送達後十日內向本院提出上訴狀( 應附繕本 )，上訴於
臺灣高等法院。
                                        書記官  王 泰 元
中      華      民      國     九十   年        六      月    二十一    日
附錄論罪科刑法條：
刑法第二百一十二條
偽造、變造護照、旅券、免許證、特許證及關於品行、能力服務或其他相
類之證書、介紹書，足以生損害於公眾或他人者，處一年以下有期徒刑、
拘役或三百元以下罰金。
刑法第二百一十六條
行使第二百十條至第二百十五條之文書者，依偽造、變造文書或登載不實
事項或使登載不實事項之規定處斷。
刑法第二百一十八條
偽造公印或公印文者，處五年以下有期徒刑。
盜用公印或公印文足以生損害於公眾或他人者，亦同。
刑法第三百二十條
意圖為自己或第三人不法之所有，而竊取他人之動產者，為竊盜罪，處五
年以下有期徒刑、拘役或五百元以下罰金。
意圖為自己或第三人不法之利益，而竊佔他人之不動產者，依前項之規定
處斷。
前二項之未遂犯罰之。
附  表：
┌──┬────┬─────┬────┬──────┬─────┬────┐
│編號│犯罪時間│ 犯罪地點 │ 被害人 │ 犯罪方式   │ 所得財物 │所犯法條│
├──┼────┼─────┼────┼──────┼─────┼────┤
│ 一 │八十九年│桃園縣蘆竹│ 庚○○ │被告乘被害人│手提包一只│刑法第三│
│    │十月中旬│鄉南崁菜市│        │所騎乘機車坐│（內有身分│百二十條│
│    │        │場前      │        │墊下置物箱因│證、駕照、│第一項  │
│    │        │          │        │不明原因未鎖│健保卡、提│        │
│    │        │          │        │，而開啟偷竊│款卡各一張│        │
│    │        │          │        │之          │，信用卡二│        │
│    │      │          │        │            │張，現金一│        │
│    │        │          │        │            │千多元，Ｐ│        │
│    │        │          │        │            │ａｎａｓｏ│        │
│    │        │          │        │            │ｎｉｃ牌手│        │
│    │        │          │        │            │機一支    │        │
├──┼────┼─────┼────┼──────┼─────┼────┤
│ 二 │八十九年│桃園縣桃園│ 丙○○ │  同    右  │郵局存簿二│  同右  │
│    │十一月六│市○○○街│        │            │本，身分證│        │
│    │日上午九│龍岡托兒所│        │            │、駕照各一│        │
│    │時許    │前        │        │            │張，健保卡│        │
│    │        │          │        │            │二張，郵局│        │
│    │        │          │        │            │提款卡二張│        │
│    │        │          │        │            │，上海商業│        │
│    │        │        │        │            │銀行信用卡│        │
│    │        │          │        │            │一張，現金│        │
│    │        │          │        │            │九千六百元│        │
│    │        │          │        │            │，ＳＡＧＥ│        │
│    │        │          │        │            │Ｍ牌行動電│        │
│    │        │          │        │            │話手機一支│        │
├──┼────┼─────┼────┼──────┼─────┼────┤
│ 三 │八十九年│桃園縣桃園│ 辛○○ │  同    右  │身分證、駕│  同右  │
│    │十一月十│市○○路二│        │            │照、健保卡│        │
│    │三日    │六三號前  │        │            │、機車行照│        │
│    │        │          │        │            │各一張，提│        │
│    │        │          │        │            │款卡三張，│        │
│    │        │          │        │            │信用卡四張│        │
│    │        │          │        │            │，現金四千│        │
│    │        │          │        │            │元，ＮＯＫ│        │
│    │        │          │        │            │ＩＡ牌行動│        │
│    │        │          │        │            │電話一支  │        │
├──┼────┼─────┼────┼──────┼─────┼────┤
│ 四 │八十九年│臺北縣鶯歌│ 乙○○ │被告持客觀上│郵局存簿二│  同右  │
│    │十一月十│鎮建國郵局│        │無法判斷是否│本，農會存│        │
│    │五日中午│對面      │        │足對人之生命│摺一本，身│        │
│    │        │          │        │、身體、安全│分證、行照│        │
│    │        │          │        │構成威脅之不│各一張，金│        │
│    │        │          │        │明工具，破壞│項鍊二條、│        │
│    │        │          │        │被害人所騎乘│金戒指三只│        │
│    │        │          │        │機車椅墊鎖後│，ＮＯＫＩ│        │
│    │        │          │        │，再偷竊行李│Ａ牌行動電│        │
│    │        │          │        │箱內物品    │話手機一支│        │
│    │        │          │        │            │（起訴書漏│        │
│    │        │          │        │            │載行照一張│        │
│    │        │          │        │            │）        │        │
├──┼────┼─────┼────┼──────┼─────┼────┤
│ 五 │八十九年│桃園縣龜山│ 戊○○ │被告乘被害人│手提包一只│  同右  │
│    │十一月二│鄉龜山郵局│        │所騎乘機車坐│（內有身分│        │
│    │十八日  │旁        │        │墊下置物箱因│證、駕照、│        │
│    │        │          │        │不明原因未鎖│健保卡、提│        │
│    │        │          │        │，而開啟偷竊│款卡各一張│        │
│    │        │          │        │之          │，信用卡四│        │
│    │        │          │        │            │張，現金一│        │
│    │        │          │        │  │萬餘元，Ｓ│        │
│    │        │          │        │            │ＡＧＥＭ牌│        │
│    │        │          │        │            │行動電話手│        │
│    │        │          │        │            │機一支）  │        │
├──┼────┼─────┼────┼──────┼─────┼────┤
│ 六 │八十九年│桃園縣中壢│甲○○○│被告乘被害人│現金一千餘│  同右  │
│    │十一月三│市○○路內│        │所騎乘機車坐│元，化妝品│        │
│    │十日上午│壢市場入口│        │墊下置物箱鎖│，衣服，Ｓ│        │
│    │十一時許│          │        │故障，無法上│ＡＧＥＭ牌│        │
│    │        │          │        │鎖，徒手開啟│行動電話一│        │
│    │        │          │        │置物箱並偷竊│支（起訴書│        │
│    │        │          │        │置物箱內所置│漏載現金、│        │
│    │        │          │        │物品        │化妝品、衣│        │
│    │        │          │        │            │服）    │        │
├──┼────┼─────┼────┼──────┼─────┼────┤
│ 七 │八十九年│桃園縣某地│ 不 詳  │被告乘被害人│Ｐａｎａｓ│  同右  │
│    │十一月間│          │        │所騎乘機車坐│ｏｎｉｃ牌│        │
│    │某日    │          │        │墊下置物箱因│行動電話一│        │
│    │        │          │        │不明原因未鎖│支        │        │
│    │        │          │        │，而開啟偷竊│          │        │
│    │        │          │        │之          │          │        │
└──┴────┴─────┴────┴──────┴─────┴────┘


司法院資訊處製作；財團法人民間司法改革基金會備份。
